# 为搬迁村民建设的安置房会计处理

提问人：yun_dan 时间：2017-11-09 19:56:23
请教陈版，公司是采矿企业，因采矿而造成周围居民住房地面塌陷，所以企业和政府、村民签订三方协议，由企业出资建房，免费给居民居住，房屋建成后所有权属于村民。假如：村民应分得 100 平米住房，但是村民想要 200 平米，这时候，需要补交一部分资金给我公司，该资金由政府收取后转给公司。假如公司建造房屋一共投资 3000 万。 问题：公司建造花费应如何进行账务处理，是要计入长期待摊费用，后续根据采矿权的使用年限摊销计入营业成本么？谢谢陈老师

回答人：chenyiwei
收取被搬迁村民缴纳的超标准安置房款项，可以冲减本企业的该项安置支出。一般理解，这种安置支出可能是从维简费中列支的（如果属于维简费列支范围，且维简费余额足够大），也可能是计入生产成本的。